臺灣基隆地方法院民事判決               100年度親字第30號
原      告  高淑貞
被      告  高嘉葆
兼法定代理  王士郎
人
上列當事人間否認子女事件，本院於中華民國100年10月25日辯
論終結，茲判決如下：
    主  文
確認被告高嘉葆非原告自被告王士郎受胎所生之子。
訴訟費用由被告負擔。
    事實及理由
一、本件原告起訴主張：渠與被告王士郎於民國87年12月8日結
    婚，嗣99年4月16日兩願離婚，而原告於婚姻關係存續中受
    胎、於100年2月11日所生之被告高嘉葆，非原告自被告王士
    郎受胎所生之子，而為原告於99年4月16日與被告王士郎離
    婚後與訴外人松家（即Somkiat Duangprathum、泰國籍人士
    ）所生之子女，為此爰依民法第1063條第2項之規定，提起
    本件訴訟，並聲明如主文第1項所示。
二、被告之陳述：原告主張之事實均屬實情，並同意原告之請求
    。
三、按妻之受胎，係在婚姻關係存續中者，推定其所生子女為婚
    生子女；前項推定，夫妻之一方或子女能證明子女非為婚生
    子女者，得提起否認之訴；前項否認之訴，夫妻之一方自知
    悉該子女非為婚生子女，或子女自知悉其非為婚生子女之時
    起2年內為之，民法第1063條定有明文。經查，原告主張與
    被告王士郎於87年12月8日結婚，嗣99年4月16日兩願離婚等
    情，業據提出被告之戶籍謄本為證，經核屬實，原告此部分
    之主張自堪信為真實。又原告主張：渠於婚姻關係存續中受
    胎、於100年2月11日所生之被告被告高嘉葆，非原告自被告
    王士郎受胎所生之子，而為於99年4月16日與被告王士郎離
    婚後與訴外人松家所生之子女一節，亦有博微生物科技股份
    有限公司分子生物實驗室DNA基因圖譜型別分析報告中之DNA
    親緣關係諮詢報告單綜合研討：「送檢註明為松家與高嘉葆
    之檢體，其相對應之各DNA型別均無不符，故不排除一親等
    直系親緣關係之機率為99.9%以上」在卷可稽，已可證實訴
    外人松家為被告高嘉葆之親生父親等情，堪認被告高嘉葆非
    原告自被告王士郎受胎所生，被告2人並無父女血緣關係。
    從而，原告於知悉被告高嘉葆出生之日即100年2月11日起二
    年內提起本件訴訟，於法有據，應予准許。原告請求判決如
    主文第1項所示，於法有據，應予准許。
四、據上論結，本件原告之訴為有理由，依民事訴訟法第78條、
    第85條第1項前段，判決如主文。
中    華    民    國   100    年    11    月    8     日
                  家事法庭法官  法  官  鄭培麗
以上正本係照原本作成
如不服本判決，應於判決送達後20日之不變期間內，向本院提出
上訴狀。如委任律師提起上訴者，應一併繳納上訴審裁判費。
中    華    民    國   100    年    11    月    8     日
                                書記官  湯惠芳